---
title: "코드정리작업"
author: "곽명빈"
date: "`r Sys.Date()`"
output:
  html_document: default
  pdf_document: default
---

```{r setup, include=FALSE}
knitr::opts_chunk$set(echo = TRUE)
library(readxl)
library(dplyr)
library(stringr)
library(tidyr)
library(tidyverse)
library(lubridate)
library(knitr)
library(ggplot2)
library(reshape)
library(TTR)
library(forecast)
#library(rio)
#library(vars)
#library(tsDyn)
```


# 서론
### 마늘 
마늘이 자라는 과정에서 여러 가지 기상조건, 즉 온도와 광, 수분 외에 토양 
영양분의 상호작용 등이 큰 영향을 미친다. 특히 지나친 고온과 인편분화기의 
다량의 강우 및 과다한 질소시비, 연작에 따른 특정 영양분의 결핍 등은 생리장
해를 유발하는 원인이 되므로 적정한 예방대책이 필요하다. 특히 벌마늘 발생과 
잎끝마름병 현상 그리고 최근에 남부일원에 많이 발생되고 있는 스펀지마늘은 
상품성 및 수량성에 큰 저해요인이 되므로 사전 예방대책이 요구된다. 


### 1 데이터 읽기
```{r}
weather <- read.csv("강원도 날씨.csv")
garlic <- read.csv("마늘가격.csv")
production <- read.csv("마늘생산량.csv")
garlic <- filter(garlic, 광역산지 == '강원') #강원지역만 선정
```

### 2 지역명 통일을 위해서 어떤 지점이 있는지 확인
```{r}
weather_name <- unique(weather$지점명)
garlic_name <- unique(garlic$시군산지)
```

### 3 마늘 + 생산량 데이터 만들기
```{r}
year <- substr(garlic$일자, 1, 4) # 연도만 추출해보자

garlic <- cbind(garlic, year) # d와 마늘을 합치기

names(garlic)[names(garlic)=="year"]="시점" # 열이름을 시점으로 변경

garlic_production <- merge(garlic, production, by ="시점") # 시점 기준으로 합치기

# 필요없는 열을 제거하기
garlic_production <- subset(garlic_production, select = -시도별)
garlic_production <- subset(garlic_production, select = -시장)
garlic_production <- subset(garlic_production, select = -법인)

```

### 4 단위 통일 시키기(톤으로)
```{r}
t <- garlic_production$X10a당.생산량..kg.*0.001 # kg단위를 t단위로 전환

garlic_production <- cbind(garlic_production, t)

names(garlic_production)[names(garlic_production)=="t"]="10a당 생산량.톤" # 열이름을 시점으로 변경

```


### 5 연도별 품종의 거래량 평균데이터 만들기
```{r}
unique(garlic_production$시군산지)
g_ghd <- garlic_production %>% filter(시군산지 == '홍천')
g_vud <- garlic_production %>% filter(시군산지 == '평창')
g_cjf <- garlic_production %>% filter(시군산지 == '철원') 
g_cns <- garlic_production %>% filter(시군산지 == '춘천') 
g_tka <- garlic_production %>% filter(시군산지 == '삼척') 
g_rkd <- garlic_production %>% filter(시군산지 == '강릉') 
g_ghld <- garlic_production %>% filter(시군산지 == '횡성') 
g_rh <- garlic_production %>% filter(시군산지 == '강원고성') 
g_dnjs <- garlic_production %>% filter(시군산지 == '원주') 
g_xo <- garlic_production %>% filter(시군산지 == '태백') 
g_ehd <- garlic_production %>% filter(시군산지 == '동해') 
g_wjd <- garlic_production %>% filter(시군산지 == '정선') 
g_did <- garlic_production %>% filter(시군산지 == '양구') 
g_ghk <- garlic_production %>% filter(시군산지 == '화천') 
```
# Show in New Window
[1] "홍천"     "평창"     "철원"     "춘천"     "삼척"     "강릉"     "횡성"     "강원고성" "원주"    
[10] "태백"     "동해"     "정선"     "양구"     "화천"    

### 6 연도별 분류
```{r}
g2015 <- garlic_production %>% filter(시점 == 2015)
g2016 <- garlic_production %>% filter(시점 == 2016)
g2017 <- garlic_production %>% filter(시점 == 2017)
g2018 <- garlic_production %>% filter(시점 == 2018)
g2019 <- garlic_production %>% filter(시점 == 2019)
g2020 <- garlic_production %>% filter(시점 == 2020)
g2021 <- garlic_production %>% filter(시점 == 2021)

```


### 7 지역의 거래량의 평균
```{r}

a2015 <- data.frame(tapply(g2015$거래량.톤., g2015$시군산지, mean))
a2016 <- data.frame(tapply(g2016$거래량.톤., g2016$시군산지, mean))
a2017 <- data.frame(tapply(g2017$거래량.톤., g2017$시군산지, mean))
a2018 <- data.frame(tapply(g2018$거래량.톤., g2018$시군산지, mean))
a2019 <- data.frame(tapply(g2019$거래량.톤., g2019$시군산지, mean))
a2020 <- data.frame(tapply(g2020$거래량.톤., g2020$시군산지, mean))
a2021 <- data.frame(tapply(g2021$거래량.톤., g2021$시군산지, mean))

# csv파일로 저장한 이유는 엑셀내에서 수정이 편하기 때문 (열이름 변경과 시점열 만들었음)

#write.csv(a2016,"a2016.csv")
#write.csv(a2017,"a2017.csv")
#write.csv(a2018,"a2018.csv")
#write.csv(a2019,"a2019.csv")
#write.csv(a2020,"a2020.csv")
#write.csv(a2021,"a2021.csv")

a2015 <- read.csv("a2015.csv")
a2016 <- read.csv("a2016.csv")
a2017 <- read.csv("a2017.csv")
a2018 <- read.csv("a2018.csv")
a2019 <- read.csv("a2019.csv")
a2020 <- read.csv("a2020.csv")
a2021 <- read.csv("a2021.csv")

all_year <- rbind(a2015,a2016,a2017,a2018,a2019,a2020,a2021) # 데이터 합치기

row_name <- c("시점", "시군산지")  

garlic_production <- merge(garlic_production, all_year, by = row_name) # 합치기

# write.csv(garlic_production, "garlic.csv")

# garlic_production <- read.csv("garlic.csv")
```

### 8 날씨 데이터 합치기 (지역 기반) 정안될때 이 데이터를 사용하는 것으로 하자
comments: 날씨와 중복되는 지역은 그대로 쓰고, 중복되지 않은 지역은 summary(garlic_production$평균) # max 8.83667 = 정선/ 을 통하여, 평균이 제일 높은 정선지역으로 날씨 변환
```{r}
weather_y <- weather %>% filter(지점명 == '춘천'|지점명 == '철원'|지점명 == '강릉'|지점명 == '동해'|지점명 == '원주'|지점명 == '홍천'|지점명 == '태백'|지점명 == '정선') ##2 부분에서 겹치는 데이터만 추출하여 저장

unique(garlic_production$시군산지) 
unique(weather_y$지점명)
names(garlic_production)[names(garlic_production)=="시군산지"]="지점명" # 합치기 위하여 시군산지를 지점명으로 변경
names(weather_y)[names(weather_y)=="일시"]="일자" # 합치기 위하여 일시를 일자로 변경

row <- c("지점명", "일자")

# garlic_overlap <- merge(garlic_production, weather_y, by = row) # 중복되는 곳

garlic_overlap <- left_join(garlic_production, weather_y, by = row) # 중복되는 곳


year2 <- substr(weather_y $일자, 1, 4) # 연도만 추출해보자

# 중복되지 않은곳은 거래량평균치가 높은 정선으로 선택하기-------------------------

garlic_ND <- garlic_production %>% filter(지점명 != '춘천'&지점명 != '철원'&지점명 != '강릉'&지점명 != '동해'&지점명 != '원주'&지점명 != '홍천'&지점명 != '태백'&지점명 != '정선') # 중복되지 않은곳 

weather_Jeongseon <- filter(weather, 지점명 =='정선') # 정선의 날씨만 추출해서

# garlic_Jeongseon <- merge(garlic_ND, weather_Jeongseon, by = '일자') # 일자 기준으로 merge 하기 

garlic_Jeongseon <- left_join(garlic_ND, weather_Jeongseon, by = '일자') # 일자 기준으로 merge 하기 

# csv로 저장한이유는 열의 위치가 다르기때문에 옮기려고 했음
#write.csv(garlic_overlap, "편집해야해1.csv")
#write.csv(garlic_Jeongseon, "편집해야해2.csv")

garlic_overlap <- read.csv("편집해야해1.csv")
garlic_Jeongseon <- read.csv("편집해야해2.csv")

garlic_production_we <- rbind(garlic_overlap, garlic_Jeongseon) # 두 데이터 합치기

# write.csv(garlic_production_we, "마늘 날씨 생산량.csv")

garlic_production_we <- read.csv("마늘 날씨 생산량.csv")

```


### 9 마늘 판매량에 영향을 주는것은 전년도 날씨 데이터라 생각하고 해보기 (안쓸 가능성 높음)

```{r}
G_weather <- read.csv("강원날씨.csv") # 강원도 날씨 월별로 나타낸 데이터입니다.

year <- substr(G_weather$일시, 1, 4) # 연도만 추출해보자

month <- substr(G_weather$일시, 6, 7) # 연도만 추출해보자

G_weather <- cbind(G_weather, year) # 연도와 날씨를 합치기

G_weather <- cbind(G_weather, month) # 월 과 날씨를 합치기

names(G_weather)[names(G_weather)=="month"]="월"

names(G_weather)[names(G_weather)=="year"]="시점"

G_weather <- subset(G_weather, select = -지점)

# 4계절분할----------------------------------------------------------------------------------------

spring <- filter(G_weather, G_weather$월 == '03' | G_weather$월 == '04' | G_weather$월 == '05')
 spring <- spring %>% relocate(시점,월) #연도, 월을 맨 앞으로 옮기기

summer <- filter(G_weather, G_weather$월 == '06' | G_weather$월 == '07' | G_weather$월 == '08')
 summer <- summer %>% relocate(시점,월) #연도, 월을 맨 앞으로 옮기기


fall <- filter(G_weather, G_weather$월 == '09' | G_weather$월 == '10' | G_weather$월 == '11')
 fall <- fall %>% relocate(시점,월) #연도, 월을 맨 앞으로 옮기기

winter <- filter(G_weather, G_weather$월 == '12' | G_weather$월 == '01' | G_weather$월 == '02')
 winter <- winter %>% relocate(시점,월) #연도, 월을 맨 앞으로 옮기기


# -----------------------------------------------------------------------------------------------

month <- substr(garlic_production$일자, 6, 7) # 월 만 추출해보자

garlic_production <- cbind(garlic_production, month) # month와 데이터를 합치기

names(garlic_production)[names(garlic_production)=="month"]="월"

garlic_production <- garlic_production %>% relocate(starts_with("월"), .after=시점) # 지점명 뒤에 생산량 

# unique(garlic_production$시점) 2015~ 2021



```

### 10 마늘이 생육정지 되는 온도인 25'이상만 뽑아내보기

```{r}
# str(weather)

high <-  weather%>% filter(평균기온..C. >= 25)

year <- substr(high$일자, 1, 4) # 연도만 추출해보자

month <- substr(high$일자, 6, 7) # 연도만 추출해보자

high <- cbind(high, year) # 연도와 날씨를 합치기

high <- cbind(high, month) # 월 과 날씨를 합치기

names(high)[names(high)=="month"]="월"

names(high)[names(high)=="year"]="시점"

high <- high %>% relocate(시점,월) #연도, 월을 맨 앞으로 옮기기

high <- subset(high, select = -지점) # 지점제거 

table(high$지점명) # 강원도 지역의 날씨는 비슷할거니까 거래소가 가장 많은 곳으로 선택하자

table(garlic$시장) # 1. 강릉도매 2. 인천남촌도매 3. 춘천도매 -> 강릉으로 선택

#강릉도매 광주각화도매     구리도매 대구북부도매 대전노은도매 부산반여도매 부산엄궁도매 서울가락도매 
#         670            1            3            6            1            7           33           35 
#서울강서도매     수원도매     안산도매     안양도매     원주도매 인천남촌도매 인천삼산도매 창원내서도매 
#          11            1            4            8          482           38            8           91 
#창원팔용도매     천안도매     춘천도매 
#           1            6          325 

# 강원도 지역의 날씨가 25' 이상인 횟수

#2014년 (291회)
count2014 <- filter(high, high$시점 == 2014)
  sum(table(count2014$평균기온..C.))

#2015년 (322회)
count2015 <- filter(high, high$시점 == 2015)
  sum(table(count2015$평균기온..C.))
 
#2016년 (433회)
count2016 <- filter(high, high$시점 == 2016 )
  sum(table(count2016$평균기온..C.)) 
   
#2017년 (390회)
count2017 <- filter(high, high$시점 == 2017 )
  sum(table(count2017$평균기온..C.))
  
#2018년 (542회)
count2018 <- filter(high, high$시점 == 2018 )
  sum(table(count2018$평균기온..C.))
  
#2019년 (398회)
count2019 <- filter(high, high$시점 == 2019 )
  sum(table(count2019$평균기온..C.))
  
#2020년 (351회)
count2020 <- filter(high, high$시점 == 2020 )
  sum(table(count2020$평균기온..C.))  
  
# 빈도를 합치기 위해 df생성 전년도 데이터를 위해서 시점 2개 생성 시점1이 진짜 시점
df_high <- data.frame(시점1 = c(2014,2015,2016,2017,2018,2019,2020),
                 시점 = c(2015,2016,2017,2018,2019,2020,2021),    
                 고온횟수 = c(291,322,433,390,542,398,351))  


unique(garlic_production$시점)

garlic_production <- merge(garlic_production, df_high, by = '시점') 
```

### 11 동해 피해 온도인 영하 5'를 추출하여 추가하기

```{r}
low <-  weather%>% filter(평균기온..C. <= -5)

year <- substr(low$일자, 1, 4) # 연도만 추출해보자

month <- substr(low$일자, 6, 7) # 연도만 추출해보자

low <- cbind(low, year) # 연도와 날씨를 합치기

low <- cbind(low, month) # 월 과 날씨를 합치기

names(low)[names(low)=="month"]="월"

names(low)[names(low)=="year"]="시점"

low <- low %>% relocate(시점,월) #연도, 월을 맨 앞으로 옮기기

low <- subset(low, select = -지점) # 지점제거 

#2014년 (255회)
count2014 <- filter(low, low$시점 == 2014)
  sum(table(count2014$평균기온..C.))

#2015년 (146회)
count2015 <- filter(low, low$시점 == 2015)
  sum(table(count2015$평균기온..C.))
 
#2016년 (221회)
count2016 <- filter(low, low$시점 == 2016 )
  sum(table(count2016$평균기온..C.)) 
   
#2017년 (309회)
count2017 <- filter(low, low$시점 == 2017 )
  sum(table(count2017$평균기온..C.))
  
#2018년 (431회)
count2018 <- filter(low, low$시점 == 2018 )
  sum(table(count2018$평균기온..C.))
  
#2019년 (146회)
count2019 <- filter(low, low$시점 == 2019 )
  sum(table(count2019$평균기온..C.))
  
#2020년 (157회)
count2020 <- filter(low, low$시점 == 2020 )
  sum(table(count2020$평균기온..C.))  
  
# 빈도를 합치기 위해 df생성 전년도 데이터를 위해서 시점 2개 생성 시점1이 진짜 시점
df_low <- data.frame(시점1 = c(2014,2015,2016,2017,2018,2019,2020),
                 시점 = c(2015,2016,2017,2018,2019,2020,2021),    
                 저온횟수 = c(255,146,221,309,431,146,157))  

garlic_production <- merge(garlic_production, df_low, by = '시점') 

# write.csv(garlic_production, "data.csv")

```
### 12 누적 강수량 (3월, 10월) 
가뭄은 물을 농장주가 계속 뿌려주기 때문에 크게 관련이 없다고 판단. 
토양수분은 직접적인 관리가 가능
강수량이 많은것은 제어가 불가능하기 때문에 가뭄은 배제하고 잦은비에 따른 현상 추가
```{r}
# str(weather)

rain <- read.csv("필요한 날씨 데이터.csv")

year <- substr(rain$일시, 1, 4) # 연도만 추출해보자

month <- substr(rain$일시, 6, 7) # 연도만 추출해보자

rain <- cbind(rain, year) # 연도와 날씨를 합치기

rain <- cbind(rain, month) # 월 과 날씨를 합치기

names(rain)[names(rain)=="month"]="월"

names(rain)[names(rain)=="year"]="시점"

rain <- rain %>% relocate(시점,월) #연도, 월을 맨 앞으로 옮기기

rain1 <-  rain%>% filter(월 == '03' | 월 == '10' )

rain1 <- rain1%>% filter(지점명 == '정선군')

# write.csv(rain1, 'rain1.csv')
# 엑셀처리 함 평균열만들어서 평균구함
rain1 <- read.csv('rain1.csv')

rain_mean <- rain1 %>% filter(!is.na(월합강수량평균))

rain_mean <- cbind(rain_mean$시점, rain_mean$월합강수량평균)

colnames(rain_mean) = c("시점", "월합강수량평균")

garlic_production <- merge(garlic_production, rain_mean, by = '시점') 


```

### 13 병균
출처(윤덕훈외 4인, 기상요인 변화에 따른 주요 양념채소의 재배면적 및
주요 병해 발생 변화, Climate Change Research(한국기후변화학회지)
Vol. 4, No. 1, 2013, pp. 47～59 )

마늘과 양파의 주요 병해인 흑색썩음균핵병의 발병율과 기상요인과의 관계를 보면, 마늘에서
는 강수량보다는 기온이 더 높은 관계를 보였다. 구비대기인 4∼5월의 평균기온이 15.0∼15.9℃ 사
이에서 발병율이 가장 높았다.
```{r} 
pest <-  weather%>% filter(평균기온..C. <= 16 & 평균기온..C. >= 15)

year <- substr(pest$일자, 1, 4) # 연도만 추출해보자

month <- substr(pest$일자, 6, 7) # 연도만 추출해보자

pest <- cbind(pest, year) # 연도와 날씨를 합치기

pest <- cbind(pest, month) # 월 과 날씨를 합치기

names(pest)[names(pest)=="month"]="월"

names(pest)[names(pest)=="year"]="시점"

pest <- pest %>% relocate(시점,월) #연도, 월을 맨 앞으로 옮기기

pest <- subset(pest, select = -지점) # 지점제거 

pest <- pest%>% filter(월 == '04' | 월 == '05')

#2014년 (92회)
count2014 <- filter(pest, pest$시점 == 2014)
  sum(table(count2014$평균기온..C.))

#2015년 (61회)
count2015 <- filter(pest, pest$시점 == 2015)
  sum(table(count2015$평균기온..C.))
 
#2016년 (73회)
count2016 <- filter(pest, pest$시점 == 2016 )
  sum(table(count2016$평균기온..C.)) 
   
#2017년 (89회)
count2017 <- filter(pest, pest$시점 == 2017 )
  sum(table(count2017$평균기온..C.))
  
#2018년 (78회)
count2018 <- filter(pest, pest$시점 == 2018 )
  sum(table(count2018$평균기온..C.))
  
#2019년 (58회)
count2019 <- filter(pest, pest$시점 == 2019 )
  sum(table(count2019$평균기온..C.))
  
#2020년 (57회)
count2020 <- filter(pest, pest$시점 == 2020 )
  sum(table(count2020$평균기온..C.))  
  
# 빈도를 합치기 위해 df생성 전년도 데이터를 위해서 시점 2개 생성 시점1이 진짜 시점
df_pest <- data.frame(시점1 = c(2014,2015,2016,2017,2018,2019,2020),
                 시점 = c(2015,2016,2017,2018,2019,2020,2021),    
                 병균적정온도횟수 = c(92,61,73,89,78,58,57))  

garlic_production <- merge(garlic_production, df_pest, by = '시점') 

```

#### 사용한 변수
최성천외 1명, 기상자료를 이용한 마늘 생산량 추정, Journal of the Korean Data & 2016, 27(4), 969–977

총 84개 기상변수중 다중회귀분석 단계선택방법을 통하여 7가지 기상변수가 선택되었으며, 하우
스만 검정을 통해 채택된 확률효과모형으로 분석한 결과 평균최고기온 (1월), 누적강수량 (3월, 10월),
누적일조시간 (4월, 10월)등이 마늘 생산량 추정에 유의한 변수로 나타났다.

### 14 누적 일조시간 

4월과 10월의 누적일조시간
```{r}

sun <- read.csv("필요한 날씨 데이터.csv")

year <- substr(sun$일시, 1, 4) # 연도만 추출해보자

month <- substr(sun$일시, 6, 7) # 연도만 추출해보자

sun <- cbind(sun, year) # 연도와 날씨를 합치기

sun <- cbind(sun, month) # 월 과 날씨를 합치기

names(sun)[names(sun)=="month"]="월"

names(sun)[names(sun)=="year"]="시점"

sun <- sun %>% relocate(시점,월) #연도, 월을 맨 앞으로 옮기기

sun1 <-  sun%>% filter(월 == '04' | 월 == '10' )

sun1 <- sun1%>% filter(지점명 == '정선군')

# write.csv(sun1, 'sun1.csv')
# 엑셀처리 함 평균열만들어서 평균구함
sun1 <- read.csv('sun1.csv')

#str(sun1)

sun_mean <- sun1 %>% filter(!is.na(일조시간.평균))

sun_mean <- cbind(sun_mean$시점, sun_mean$일조시간.평균)

colnames(sun_mean) = c("시점", "일조시간평균")

garlic_production <- merge(garlic_production, sun_mean, by = '시점') 

```

### 15 평균최고기온 (1월)

```{r}

C <- read.csv("필요한 날씨 데이터.csv")

year <- substr(C$일시, 1, 4) # 연도만 추출해보자

month <- substr(C$일시, 6, 7) # 연도만 추출해보자

C <- cbind(C, year) # 연도와 날씨를 합치기

C <- cbind(C, month) # 월 과 날씨를 합치기

names(C)[names(C)=="month"]="월"

names(C)[names(C)=="year"]="시점"

C <- C %>% relocate(시점,월) #연도, 월을 맨 앞으로 옮기기

C1 <-  C%>% filter(월 == '01')

C1 <- C1%>% filter(지점명 == '정선군')

#str(C1)

C_mean <- cbind(C1$시점, C1$평균기온..C.)

colnames(C_mean) = c("시점", "1월 평균기온")

garlic_production <- merge(garlic_production, C_mean, by = '시점') 

```

### 16 열 삭제

```{r}
# write.csv(garlic_production, 'garlic_production.csv') 엑셀처리

garlic_production <- read.csv('garlic_production.csv')
``` 

## 17 새로해보자
```{r}
library(lubridate) # 날짜 관련 library

test <- read.csv("아오시발.csv")

wt <- read.csv("필요한 날씨 데이터.csv")

time <- ymd(test$일자) # 시간 변환

time <- data.frame(time - 100) # 3달전 데이터로 표시 

test <- cbind(test, time)

names(test)[names(test)=="time...100"]="시간"

year <- substr(test$시간, 1, 4) # 연도만 추출해보자

month <- substr(test$시간, 6, 7) # 연도만 추출해보자

test <- cbind(test, year) # 연도와 날씨를 합치기

test <- cbind(test, month) # 월 과 날씨를 합치기

names(test)[names(test)=="month"]="월"

names(test)[names(test)=="year"]="연도"


## -------------------------------


year <- substr(wt$일시, 1, 4) # 연도만 추출해보자

month <- substr(wt$일시, 6, 7) # 연도만 추출해보자

wt <- cbind(wt, year) # 연도와 날씨를 합치기

wt <- cbind(wt, month) # 월 과 날씨를 합치기

names(wt)[names(wt)=="month"]="월"

names(wt)[names(wt)=="year"]="연도"

names(wt)[names(wt)=="지점명"]="시군산지"

wt <- wt %>% relocate(연도,월) #연도, 월을 맨 앞으로 옮기기

wt <- wt %>% filter(지점명 == '춘천'|지점명 == '철원'|지점명 == '강릉'|지점명 == '동해'|지점명 == '원주'|지점명 == '홍천'|지점명 == '태백'|지점명 == '정선') # 중복되는곳 선택해서

mer <- c("시군산지", '연도', '월')

plz <- merge(test, wt, by =mer)

unique(plz$월합강수량.00.24h만..mm.)

plz
```
