---
title: "진짜 코드정리"
author: "곽명빈"
date: '2021 8 20 '
output: html_document
---

```{r setup, include=FALSE}
knitr::opts_chunk$set(echo = TRUE)
```

```{r}
library(readxl)
library(dplyr)
library(stringr)
library(tidyr)
library(tidyverse)
library(lubridate)
library(knitr)
library(ggplot2)
library(reshape)
library(TTR)
library(forecast)
```

```{r}
weather <- read.csv("강원도 날씨.csv")
garlic <- read.csv("마늘가격.csv")
production <- read.csv("마늘생산량.csv")
garlic <- filter(garlic, 광역산지 == '강원') #강원지역만 선정

weather <- filter(weather, 지점명 == '정선') #강원지역만 선정

# write.csv(weather, '정선.csv')
```

### 2 지역명 통일을 위해서 어떤 지점이 있는지 확인
```{r}
weather_name <- unique(weather$지점명)
garlic_name <- unique(garlic$시군산지)
```

### 3 마늘 + 생산량 데이터 만들기
```{r}
year <- substr(garlic$일자, 1, 4) # 연도만 추출해보자

garlic <- cbind(garlic, year) # d와 마늘을 합치기

names(garlic)[names(garlic)=="year"]="시점" # 열이름을 시점으로 변경

garlic_production <- merge(garlic, production, by ="시점") # 시점 기준으로 합치기

# 필요없는 열을 제거하기
garlic_production <- subset(garlic_production, select = -시도별)
garlic_production <- subset(garlic_production, select = -시장)
garlic_production <- subset(garlic_production, select = -법인)

```

### 4 단위 통일 시키기(톤으로)
```{r}
t <- garlic_production$X10a당.생산량..kg.*0.001 # kg단위를 t단위로 전환

garlic_production <- cbind(garlic_production, t)

names(garlic_production)[names(garlic_production)=="t"]="10a당 생산량.톤" # 열이름을 시점으로 변경

```


### 5 연도별 품종의 거래량 평균데이터 만들기
```{r}
unique(garlic_production$시군산지)
g_ghd <- garlic_production %>% filter(시군산지 == '홍천')
g_vud <- garlic_production %>% filter(시군산지 == '평창')
g_cjf <- garlic_production %>% filter(시군산지 == '철원') 
g_cns <- garlic_production %>% filter(시군산지 == '춘천') 
g_tka <- garlic_production %>% filter(시군산지 == '삼척') 
g_rkd <- garlic_production %>% filter(시군산지 == '강릉') 
g_ghld <- garlic_production %>% filter(시군산지 == '횡성') 
g_rh <- garlic_production %>% filter(시군산지 == '강원고성') 
g_dnjs <- garlic_production %>% filter(시군산지 == '원주') 
g_xo <- garlic_production %>% filter(시군산지 == '태백') 
g_ehd <- garlic_production %>% filter(시군산지 == '동해') 
g_wjd <- garlic_production %>% filter(시군산지 == '정선') 
g_did <- garlic_production %>% filter(시군산지 == '양구') 
g_ghk <- garlic_production %>% filter(시군산지 == '화천') 
```
# Show in New Window
[1] "홍천"     "평창"     "철원"     "춘천"     "삼척"     "강릉"     "횡성"     "강원고성" "원주"    
[10] "태백"     "동해"     "정선"     "양구"     "화천"    

### 6 연도별 분류
```{r}
g2015 <- garlic_production %>% filter(시점 == 2015)
g2016 <- garlic_production %>% filter(시점 == 2016)
g2017 <- garlic_production %>% filter(시점 == 2017)
g2018 <- garlic_production %>% filter(시점 == 2018)
g2019 <- garlic_production %>% filter(시점 == 2019)
g2020 <- garlic_production %>% filter(시점 == 2020)
g2021 <- garlic_production %>% filter(시점 == 2021)

```


### 7 지역의 거래량의 평균
```{r}

a2015 <- data.frame(tapply(g2015$거래량.톤., g2015$시군산지, mean))
a2016 <- data.frame(tapply(g2016$거래량.톤., g2016$시군산지, mean))
a2017 <- data.frame(tapply(g2017$거래량.톤., g2017$시군산지, mean))
a2018 <- data.frame(tapply(g2018$거래량.톤., g2018$시군산지, mean))
a2019 <- data.frame(tapply(g2019$거래량.톤., g2019$시군산지, mean))
a2020 <- data.frame(tapply(g2020$거래량.톤., g2020$시군산지, mean))
a2021 <- data.frame(tapply(g2021$거래량.톤., g2021$시군산지, mean))

# csv파일로 저장한 이유는 엑셀내에서 수정이 편하기 때문 (열이름 변경과 시점열 만들었음)

#write.csv(a2016,"a2016.csv")
#write.csv(a2017,"a2017.csv")
#write.csv(a2018,"a2018.csv")
#write.csv(a2019,"a2019.csv")
#write.csv(a2020,"a2020.csv")
#write.csv(a2021,"a2021.csv")

a2015 <- read.csv("a2015.csv")
a2016 <- read.csv("a2016.csv")
a2017 <- read.csv("a2017.csv")
a2018 <- read.csv("a2018.csv")
a2019 <- read.csv("a2019.csv")
a2020 <- read.csv("a2020.csv")
a2021 <- read.csv("a2021.csv")

all_year <- rbind(a2015,a2016,a2017,a2018,a2019,a2020,a2021) # 데이터 합치기

row_name <- c("시점", "시군산지")  

garlic_production <- merge(garlic_production, all_year, by = row_name) # 합치기

# write.csv(garlic_production, "garlic.csv")

# garlic_production <- read.csv("garlic.csv")
```

### 8 파이썬 처리
import pandas as pd
test = pd.read_csv("정선.csv",encoding='euc=kr')

a=[]
for i in range(0,2557-180):
    a.append(test.loc[i:i+180])
b=[]
for i in range(len(a)):
    b.append(a[i].mean())
    
c=pd.DataFrame(b[0]).T
for i in range(1,len(b)):
    d=pd.DataFrame(b[i]).T
    c = pd.concat([c,d])
c

c.to_csv('생육기간.csv', encoding= 'cp949', index= False)

b = test['일자'].iloc[90:]

a = pd.read_csv('생육기간.csv', encoding= 'cp949')

c = pd.concat([a,b], axis= 1)

c.to_csv('생육기간.csv', encoding= 'cp949', index= False)

### 9 '진짜' 
```{r}
weather <- read.csv('생육기간.csv')

true <- inner_join(test, weather, by = '일자')

# write.csv(true, 'True.csv')
```